【裁判字號】    89,上易,1952
【裁判日期】    890331
【裁判案由】    毒品危害防制條例
【裁判全文】
臺灣高等法院刑事判決                      八十九年度上易字第一九五二號
    上  訴  人  甲○○
    即  被  告
右上訴人因違反毒品危害防制條例案件，不服臺灣桃園地方法院八十九年度易字第四
三四號，中華民國八十九年三月三十一日第一審判決（起訴案號：臺灣桃園地方法院
檢察署八十八年度偵緝字第一二七二號、八十八年度偵字第一七九二號），提起上訴
，本院判決如左：
    主      文
上訴駁回。
    事實及理由
一、本案經本院審理結果，認第一審以上訴人即被告甲○○犯毒品危害防制條例第十
    條第二項之施用第二級毒品罪，適用累犯規定，判處有期徒刑八月，認事用法及
    量刑均無不當，應予維持，並引用第一審判決書記載之事實、證據及理由（如附
    件）。
二、被告徒以量刑過重，請求予以自新機會云云提起上訴，為無理由，應予駁回。
據上論斷，應依刑事訴訟法第三百七十三條、第三百六十八條判決如主文。
本案經檢察官吳慎志到庭執行職務
中    華    民    國      八十九      年      六      月     二十七     日
                            臺灣高等法院刑事第十七庭
                                審判長法  官  陳  正  雄
                                      法  官  許  錦  印
                                      法  官  林  勤  純
右正本證明與原本無異。
不得上訴。
                                      書記官  賴  思  華
中    華    民    國      八十九      年      六      月      三十      日
附錄：本案論罪科刑法條全文
毒品危害防制條例第十條
施用第一級毒品者，處六月以上五年以下有期徒刑。
施用第二級毒品者，處三年以下有期徒刑。
附件：
臺灣桃園地方法院刑事判決                          八十九年度易字第四三四號
    公  訴  人  臺灣桃園地方法院檢察署檢察官
    被      告  甲○○  男 四十三歲（民國○○○年○月○○日生）
                        住桃園縣龜山鄉○路村○○○鄰○○街二十九號二樓
                        身分證統一編號：Ｇ一一二二六四九號
                          （現在臺灣新竹戒治所強制戒治）
右列被告因毒品危害防制條例案件，經檢察官聲請簡易判決處刑（八十八年度偵緝字
第一二七二號、八十八年度偵字第一七九二號），經本院改行通常程序，茲判決如左
：
        主  文
甲○○連續施用第二級毒品，累犯，處有期徒刑捌月。
扣案之吸食器貳組沒收。
        事  實
一、甲○○因違反麻醉藥品管理條例，經台灣高等法院於八十三年十二月十三日判處
    有期徒刑七月確定，甫於八十四年十月十日縮刑期滿執行完畢。其於八十七年因
    施用毒品案件，經本院裁定送觀察、勒戒後，認無繼續施用毒品之傾向，由台灣
    桃園地方法院檢察署檢察官於八十七年九月三十日以八十七年度偵字第一三三七
    四號案件不起訴處分確定。竟不知悔改，又基於概括犯意，自八十八年二月一日
    起，至八十八年十一月二十八日止，在桃園縣境內路邊停車之車上，及在桃園市
    ○路○街三十九巷四弄二十五號等處，連續施用第二級毒品安非他命多次。其於
    八十八年二月三日二時三十分許，在桃園市○○路一０七八號四樓為警查獲。復
    於八十八年十一月二十八日十九時許，在桃園市○路○街三十九巷四弄二十五號
    為警查獲，並扣得其所有之安非他命吸食器二組。經台灣桃園地方法院檢察署檢
    察官聲請本院八十八年度毒聲字第二一九七號裁定送勒戒所觀察、勒戒後，認有
    繼續施用毒品之傾向。
二、案經桃園縣警察局桃園分局暨大園分局報請台灣桃園地方法院檢察署檢察官偵查
    起訴。
        理  由
一、右開事實業據被告甲○○坦承不諱，且被告為警查獲並製作筆錄後所採集之尿液
    ，經送驗結果，確呈安非他命陽性反應，亦有法務部調查局檢驗通知書暨桃園縣
    衛生局不法藥物尿液檢定書各一份在卷，此外，有被告所有之安非他命吸食器二
    組扣案可稽，足徵被告自白與事實相符。又被告於八十七年間因施用毒品案件，
    經本院裁定送觀察、勒戒後，認無繼續施用毒品之傾向，由台灣桃園地方法院檢
    察署檢察官於八十七年九月三十日以八十七年度偵字第一三三七四號案件不起訴
    處分確定，此有台灣桃園地方法院檢察署刑案資料查註紀錄表一紙在卷可稽，其
    於五年內再因本次施用第二級毒品安非他命案件，經本院以八十八年度毒聲字第
    二一九七號裁定送觀察、勒戒後，認有繼續施用毒品傾向，復有卷附上開刑事裁
    定及台灣桃園看守所附設勒戒所八十八年十二月十三日桃所澄衛勒字第００三三
    九二號函可參，本件事證明確，被告犯行堪以認定。
二、按安非他命為毒品危害防制條例第二條第二項第二款所規範之第二級毒品，被告
    施用安非他命，係犯同條例第十條第二項之施用第二級毒品罪。被告持有第二級
    毒品，即意在供己施用，其持有之低度行為應為施用之高度行為吸收，不另論罪
    。其被告先後多次施用第二級毒品安非他命犯行，時間緊接，犯罪構成要件相同
    ，顯係基於概括犯意為之，應依刑法第五十六條連續犯之規定，以一罪論，並依
    法加重其刑。又其曾因違反麻醉藥品管理條例，經台灣高等法院於八十三年十二
    月十三日判處有期徒刑七月確定，甫於八十四年十月十日縮刑期滿執行完畢，此
    有台灣桃園地方法院檢察署刑案資料查註紀錄表附卷可按，五年內再犯本件有期
    徒刑以上之罪為累犯，應依法遞加重其刑。爰審酌被告之素行、犯罪之動機、目
    的、手段、所生危害及犯罪後態度等一切情狀，量處如主文所示之刑。
三、扣案之吸食器二組，為被告供犯罪所用之物且為被告所有，業據其供承在卷，應
    依刑法第三十八條第一項第二款宣告沒收。
四、本件係檢察官聲請以簡易判決處刑之案件，因認檢察官之聲請難謂得當，不合刑
    事訴訟法第四百四十九條所定得以簡易判決處刑之案件，本院改依通常程序審理
    之，附此敘明。
據上論斷，應依刑事訴訟法第四百五十二條、第二百九十九條第一項前段，毒品危害
防制條例第十條第二項，刑法第十一條前段、第五十六條、第四十七條、第三十八條
第一項第二款，判決如主文。
本案經檢察官許炳文到庭執行職務。
中      華      民      國    八十九    年      三      月    三十一    日
                                臺灣桃園地方法院刑事第二庭
                                      法  官  曾  正  耀
右正本證明與原本無異。
如不服本判決，應於判決送達後十日內向本院提出上訴狀( 應附繕本 )，上訴於
臺灣高等法院。
                                      書記官  蘇     萱
中        華        民        國   八十九   年    三    月   三十一     日
論罪科刑法條：
毒品危害防制條例第十條
施用第一級毒品者，處六月以上五年以下有期徒刑。
施用第二級毒品者，處三年以下有期徒刑。


司法院資訊處製作；財團法人民間司法改革基金會備份。
